臺灣桃園地方法院民事裁定
111年度簡聲抗字第9號
抗  告  人  中華開發資產管理股份有限公司

法定代理人  顏志堅  



相  對  人  蔡靜貞  


上列當事人間聲請公示送達事件，抗告人對於民國111年5月26日
本院桃園簡易庭所為111年度桃司簡聲字第49號裁定提起抗告，
本院裁定如下：
    主  文
一、原裁定廢棄。
二、准將抗告人對相對人如附件所示之通知為公示送達。
三、聲請程序費用新臺幣壹仟元及抗告程序費用新臺幣壹仟元由
    相對人負擔。
    理  由
一、按當事人喪失訴訟能力或法定代理人死亡或其代理權消滅者
    ，訴訟程序在有法定代理人或取得訴訟能力之本人承受其訴
    訟以前當然停止。第168條至第172條及前條所定之承受訴訟
    人，於得為承受時，應即為承受之聲明。民事訴訟法第170
    條、第175條定有明文。本件抗告人之法定代理人（原為林
    德雲），已於本院繫屬中之民國111年10月6日變更為顏志堅
    ，有經濟部商業司股份有限公司變更登記表在卷可參，自應
    由顏志堅為抗告人法定代理人之承受訴訟人續行程序，並經
    抗告人於111年11月2日聲明承受程序，核無不合，應予准許
    。
二、按表意人非因自己之過失，不知相對人之姓名、居所者，得
    依民事訴訟法公示送達之規定，以公示送達為意思表示之通
    知；對於當事人之送達，有應為送達之處所不明者，受訴法
    院得依聲請，准為公示送達，民法第97條、民事訴訟法第14
    9條第1項第1款分別定有明文。
三、抗告人聲請及抗告意旨略以：相對人前積欠原債權人慶豐商
    業銀行股份有限公司（下稱慶豐銀行）債務，慶豐銀行於93
    年8月27日將上開債權讓與第三人新興資產管理股份有限公
    司（下稱新興公司），新興公司再於110年11月22日將上開
    債權讓與抗告人，抗告人為通知相對人債權讓與事宜，始發
    現相對人之現設籍地為桃園○○○○○○○○○，顯非其住居所，致
    抗告人無法有效通知相對人上開債權讓與情事，原裁定要求
    抗告人提出無法送達相對人於借款契約留存地址之證明文件
    ，抗告人確實有向該址送達，惟遭郵政單位以招領逾期退回
    ，足認本件確有送達處所不明之情事等語。並聲明：原裁定
    廢棄，准予抗告人公示送達之聲請。
四、經查，抗告人主張相對人現設籍於桃園○○○○○○○○○，並提出
    戶籍謄本為憑（見原審卷第9、16頁），相對人自105年6月3
    日即遷址於蘆竹區戶政事務所迄今，亦有本院職權查調之相
    對人個人戶籍資料在卷可按（見個資卷）。抗告人提出其對
    相對人於貸款契約留存之臺北市信義區莊敬路地址為送達，
    經招領逾期而退回之退件信封、存證信函等件為證（見本院
    卷第7至9頁），主張相對人有應為送達之處所不明，經本院
    囑請臺北市政府警察局信義分局對該址之查訪結果，該址為
    尼普頓貿易有限公司，據該戶稱，不認識蔡民，有該分局11
    1年9月19日北市警信分刑字第1113046138號函及該址照片在
    卷可稽。本院復查無相對人之在監在押資料。從而，抗告人
    主張其非因自己之過失，不知相對人之居所，應屬可信，自
    應准其公示送達之聲請。原裁定未察，遽駁回抗告人之聲請
    ，容有未洽，抗告意旨指摘原裁定不當，求予廢棄，為有理
    由，爰廢棄原裁定，並准將附件所示之通知向相對人為公示
    送達。
五、據上論結，本件抗告為有理由，依非訟事件法第46條、第21
    條第2項、第24條第1項，民事訴訟法第495條之1第1項、第4
    92條、第78條，裁定如主文。
中    華    民    國   111    年    11    月    16    日
                  民事第四庭  審判長法　官　林常智
　　　　　　　　　                  法  官  陳容蓉
　　　　　　　　　                  法  官  陳昭仁
以上正本係照原本作成。
本裁定除以適用法規顯有錯誤為理由，不得再抗告。
如提起再抗告，應於收受送達後10日內，委任律師或具有律師資
格之人為代理人（委任有律師資格者，另應附具律師資格證書及
釋明委任人與受任人間有民事訴訟法第466條之1第1項但書或第2
項所定關係之釋明文書影本），向本院提出再抗告狀，並繳納再
抗告費新臺幣1,000元。
中　　華　　民　　國　　111 　年　　11　　月　　17　　日
                                    書記官  陳佩伶 
附件：通知函